【裁判字號】    90,南簡上,26
【裁判日期】    900330
【裁判案由】    違反電子遊戲場業管理條例
【裁判全文】
臺灣臺南地方法院刑事判決                          九十年度南簡上字第二六號
    上  訴  人  甲○○
    即  被  告
右上訴人因違反電子遊戲場業管理條例案件，不服本院台南簡易庭中華民國八十九年
十二月二十二日八十九年度南簡字第七六０號第一審刑事簡易判決（聲請簡易判決處
刑案號：台灣台南地方法院檢察署八十九年度偵字第一二九五九號）提起上訴，本院
管轄之第二審合議庭判決如左：
    主  文
原判決撤銷。
本件免訴。
    理  由
一、聲請簡易判決處刑書略以：被告甲○○未經登記即在台南縣永康市○○街三三號
    「綠蛙超商」（按應係「大綠蛙超商」）騎樓營業，且明知營利事業未經主管機
    關台南縣政府申請核發電子遊戲場業營利事業登記證及營業級別證，不得經營電
    子遊戲場，竟自民國八十九年九月初某日起至同年十月十九日止，在前開公眾得
    出入之場所，設置電動機具「滿貫大亨」二台、「千禧樂翻天」三台、「超級中
    國龍」一台、「瑪莉列車」一台、「水果精靈」一台違法營業，供不特定之客戶
    把玩，因認被告涉有違反電子遊戲場業管理條例第十五條、第二十二條之罪嫌等
    語。
二、按案件曾經判決確定者，應諭知免訴之判決，刑事訴訟法第三百零二條第一款定
    有明文。又訴訟上所謂一事不再理之原則，關於實質上一罪或裁判上一罪，亦均
    有其適用，最高法院六十年臺非字第七七號著有判例可資參照。訊據上訴人即被
    告於警訊中固坦承於前揭時地經營擺設前開電動玩具等情，惟辯稱：其在騎樓擺
    設電動玩具，並無電子遊戲場業管理條例之適用；本案與本院八十九年度南簡上
    字第一六二號案件係屬實質上一罪，應受前案既判力所及云云。
三、經查：(1)聲請意旨所稱被告前揭犯行，業據被告於警訊中自承不諱，並有違反社
    會秩序維護法案件現場紀錄一分及照片四紙在卷可稽，被告自白與事實相符，堪
    以採信。(2)本件被告前於八十九年二月五日至同年八月二十四日，未經登記，在
    台南縣永康市○○街三十三號以「正興遊戲場」店名經營電子遊戲場業，違反電
    子遊戲場業管理條例第十五條、第二十二條之規定，經本院於八十九年十二月二
    十九日以八十九年度南簡上字第一六二號判處有期徒刑三月確定，有前開判決一
    份在卷可稽。依此，被告於前案為警查獲後，改用「大綠蛙超商」名義，續於前
    揭時間，在同址繼續經營電動玩具業，其就本案所為犯行，與前揭判決事實欄所
    載犯行相較，顯係二行為，惟此二行為時間緊接，觸犯構成要件相同罪名，應係
    基於概括犯意為之，為連續犯，係屬裁判上一罪，且本案被告犯罪行為終了時點
    ，係在前案確定判決宣判日之前，是本案應為前案既判力所及。原審疏未審酌及
    此，自有未當，上訴人上訴意旨認本件應為免訴判決，為有理由，爰撤銷原判決
    ，並不經言詞辯論，另為免訴判決之諭知。
五、據上論斷，應依刑事訴訟法第四百五十五條之一第一項、第三項、第三百六十九
    條第一項前段、第三百六十四條、第三百零二條第一款、第三百零七條，判決如
    主文。
中      華      民      國    九十      年      三      月     三十     日
                                     臺灣臺南地方法院刑事第四庭
                                         法  官    張      菁
                                         法  官    鄧  希  賢
                                         法  官    卓  穎  毓
右正本證明與原本無異
本件不得上訴
                                          書記官   黃  子  起
中      華      民      國    九十       年     三      月     三十     日


司法院資訊處製作；財團法人民間司法改革基金會備份。
